臺灣臺北地方法院民事判決　　　　　　　 100年度親字第48號
原　　　告　蕭春雯
訴訟代理人　陳文松律師
被　　　告　林春桂
　　　　　　林春玲
　　　　　　林春媚
　　　　　　林春錦
前列三人共同
訴訟代理人　林春玲
上列當事人間請求生父死亡後之認領事件，本院於民國100年7月
14日言詞辯論終結，判決如下：
    主  文
被告林春桂、林春玲、林春媚、林春錦之被繼承人林添丁（男，
民國○○年○ 月○○日生，身分證統一編號：Ｚ000000000號，於民國
79年11月20日死亡）應認領原告蕭春雯（女，民國63年2 月11日
生，身分證統一編號：Ｚ000000000號）為其女。
訴訟費用由被告負擔。
    事實及理由
一、本件原告起訴主張：原告之母林金鳳於民國52年6 月26日與
    訴外人蕭陸崎結婚，於68年4 月12日離婚，兩人婚姻關係存
    續中，原告之母因遭配偶經常性酗酒毆打，而於58、59年間
    離家出走與訴外人林添丁同居，並於63年2 月11日產下原告
    。經原告向鈞院提起確認原告與蕭陸崎間親子關係不存在之
    訴，業經鈞院以97年度親字第19號判決原告與蕭陸崎間父女
    關係不存在確定在案，今原告與訴外人林添丁之女林春玲為
    DNA血緣鑑定，報告書記載原告與林春玲由X-STR系統比對其
    相對應之X染色體DNA型別完全符合，故確認有同源關係，且
    林春玲曾於前案到庭證稱：伊係被告同父異母姐姐，原告之
    母與林添丁同居生下原告，伊在原告之母懷孕及生產生時均
    在場等語，因被繼承人林添丁於79年11月20日死亡，原告為
    求認祖歸宗，爰依民法第1067條規定，請求被告等之被繼承
    人林添丁應認領原告為其子女等語。
二、被告之訴訟代理人林春玲則到庭表示：對原告之請求沒有意
    見等語。
三、按關於認諾及訴訟上自認或不爭執事實之效力，於認領子女
    之訴，不適用之，民事訴訟法第594 條定有明文。查被告雖
    到庭表示對原告之請求沒有意見，然揆諸上開規定，仍不發
    生認諾之效力，然法院以此自認或不爭執之情形，為其依自
    由心證判斷事實真偽之資料，於法要無違背，此自最高法院
    29年上字第56號判例意旨即可明瞭，合先敘明。
四、原告主張其為生母林鳳金與被繼承人林添丁在無婚姻關係下
    所生，林添丁於79年11月20日死亡，其繼承人係女兒林春桂
    、林春玲、林春媚、林春錦，因此以林春桂、林春玲、林春
    媚、林春錦四人為被告之事實，業據原告提出被告不爭執其
    真正之DNA基因圖譜型別分析報告、本院97年度親字第19 號
    民事判決等件為證，被告等復表示原告母親於62年與林添丁
    開始同居，原告出生時，林添丁曾撥打電話告訴被告林春玲
    ，嗣後兩造與原告母親、林添丁同住，並一起共同生活，直
    至林添丁死亡時等語，自堪信為真實。
五、按有事實足認其為非婚生子女之生父者，非婚生子女或其生
    母或其他法定代理人，得向生父提起認領之訴。前項認領之
    訴，於生父死亡後，得向生父之繼承人為之。生父無繼承人
    者，得向社會福利主管機關為之；民法第1067條第1項、第2
    項定有明文。次按非婚生子女在民法親屬編修正前出生者，
    修正之民法第1067條之規定，亦適用之；民法親屬編施行法
    第10條第2項亦定有明文。本件被繼承人林添丁於79年11月2
    0 日死亡，原告既為生母林鳳金與被繼承人林添丁在無婚姻
    關係下所生，且有撫育原告之事實，原告即為被告林春桂、
    林春玲、林春媚、林春錦之生父林添丁之非婚生子女。從而
    ，原告依民法第1067條之規定，訴請被告之被繼承人林添丁
    認領原告為其子女，為有理由，應予准許。
六、據上論結，本件原告之訴為有理由，爰依民事訴訟法第78條
    、第85條第1項前段，判決如主文。
中    華    民    國    100    年    7    月    29    日
                  家事法庭法  官   郭淑貞
以上正本證明與原本無異。
如對本判決上訴，應於判決送達後20日之不變期間內，向本院提
出上訴狀。
中    華    民    國    100    年    7    月    29    日
                          書記官   張詠忻